

DAVI LEMOS SANTOS



Franca/SP



(16) 99133-8595



davilemos164@gmail.com



linkedin.com/in/davi-lemos-019447353

OBJETIVO

Atuar nas áreas de Desenvolvimento ou Análise de Dados, com foco em automação de processos e soluções eficientes.

QUALIFICAÇÕES

Profissional com vivência em desenvolvimento de soluções para automação de processos e análise de dados.

Experiência com criação de RPA's, APIs, dashboards e indicadores personalizados. Habilidade com linguagens como Python, JavaScript, TypeScript e frameworks como Node.js e React.

Boa comunicação, foco em aprendizado contínuo e facilidade para trabalhar em equipe. Conhecimento em análise de dados com DBeaver e Power BI.

EXPERIÊNCIA PROFISSIONAL

LEV Negócios - Franca/SP Analista de Importação – TI

2023 - Atual

- Desenvolvimento de automações com TypeScript, Node.js e Python.
- Criação de RPA's para relatórios, usuários e processos internos.
- Desenvolvimento de APIs e dashboards com React e Material UI.

Magazine Luiza – Franca/SP Jovem Aprendiz – Inteligência de Clientes 2021 - 2023

- Análise de dados em Excel.
- Contato com clientes para diagnóstico de insatisfações e sugestões de melhorias.
- Apoio à equipe na criação de relatórios.

Savelli Calçados – Franca/SP

Jovem Aprendiz – Almoxarifado

2020 - 2021

- Controle e organização de materiais no estoque.
- Apoio logístico na movimentação e separação de produtos.

FORMAÇÃO ACADÊMICA

Tecnólogo em Análise e Desenvolvimento de Sistemas

FATEC – Franca/SP – Cursando (3º semestre de 6)

Ensino Médio Completo

CURSOS COMPLEMENTARES

- Python Intermediário para Análise Estatística
- Inglês Intermediário KNN
- Comunicação e Turismo SENAC
- Cursos (sem certificado): React, JavaScript, Node.js, Power BI, Figma

IDIOMAS

Inglês: Intermediário